【裁判字號】    99,交聲,642
【裁判日期】    991109
【裁判案由】    聲明異議
【裁判全文】
臺灣彰化地方法院交通事件裁定         99年度交聲字第642號
移送機關    交通部公路總局臺中區監理所彰化監理站
異議人即
受處分人    甲○○
上列異議人即受處分人因違反道路交通管理處罰條例案件，對於
交通部公路總局臺中區監理所彰化監理站民國99年5 月24日所為
之處分（彰監四字第裁64-CG0000000號），聲明異議，本院裁定
如下：
    主  文
異議駁回。
    理  由
一、原處分意旨略以：異議人即受處分人甲○○於民國99年2 月
    21日上午10時19分許，騎乘車牌號碼NY5-323 號重型機車行
    經鶯歌鎮○○○路第一示範公墓前，有「汽車駕駛人行車速
    度，超過規定之最高速限未滿20公里」之違規行為，經警逕
    行舉發，爰依道路交通管理處罰條例第40條、第63條第1 項
    之規定，處罰鍰新臺幣（下同）1,200 元，並記違規點數1
    點。
二、聲明異議意旨略以：受處分人於前開時間行經上開路段時並
    未發現任何警告標示，顯已違反至少於前方100 公尺前設立
    告示牌之規定，且本人於接獲罰單後前往前揭地點拍照舉證
    ，確實無任何警告標示，便依法申訴，而申訴結果卻被告知
    有設立標示，顯然該警告標示是於本人申訴後始設立，為此
    聲明異議等語。
三、按汽車駕駛人，行車速度，超過規定之最高時速，或低於規
    定之最低時速，除有第43條第1 項第2 款情形外，處新臺幣
    1,200 元以上2,400 元以下罰鍰，並記違規點數1 點，道路
    交通管理處罰條例第40條、第63條第1 項第1 款定有明文。
四、經查：
  (一)受處分人甲○○於99年2 月21日上午10時19分許，騎乘車牌
    號碼NY5-323 號重型機車，行經鶯歌鎮○○○路第一示範公
    墓前，經臺北縣政府警察局交通大隊以雷射測速照相儀器測
    定受處分人之行車速度為時速66公里，超過速限（即時速50
    公里）已達16公里之事實，為受處分人所不爭執，並有臺北
    縣政府警察局北縣警交大字第CG0000000 號舉發違反道路交
    通管理事件通知單1 紙附卷可憑，堪信為真實。
  (二)按行車速度超過規定之最高速限或低於規定之最低速限之違
    規行為，採用固定式或非固定式科學儀器取得證據資料證明
    者，於一般道路須至少100 公尺，於高速公路、快速道路須
    至少於300 公尺前，明顯標示之，道路交通管理處罰條例第
    7 條之2 第3 項定有明文。本條規定設置警告標誌之目的，
    係為預促駕駛人注意減速，避免因速限或警示標誌距離舉發
    地點過短，使駕駛人反應不及而無從依速限行駛，以期駕駛
    人在避免受罰之心理下，達到依行車速限駕駛進而維護行車
    安全之最大效益，是規定主管機關以科學儀器採證，應在顯
    明處告示，以達上開立法目的。查原舉發機關採用移動式雷
    達測速照相儀器，將儀器架設於不妨礙交通之處，由警務人
    員依法蒐證，並於違規地點前方處約300 公尺前，設置「限
    速50公里」標誌及「常有測速照相」警告性質告示牌，此有
    臺北縣政府警察局99年4 月30日北縣警交字第0990064938號
    函及受處分人所提出之警方回復照片1 張在卷可稽，則此警
    告標示牌距受處分人遭舉發地點，顯已逾上開條文規範之「
    100 公尺前」，原舉發單位依法定方式蒐證，自已合於道路
    交通管理處罰條例第7 條之2 第3 項規定，受處分人執此異
    議，核無理由。
  (三)又受處分人雖辯稱該警告標示係於其申訴後始設立云云，惟
    經本院職權函詢交通部公路總局第一區養護工程處該標示之
    設立時間，經該處中和工務段回覆「查該交通管制措施確於
    99年1 月份前即已配置完事」等語明確，此有99年9 月27日
    一工中字第0991002198號函在卷可佐，顯無受處分人所稱事
    後才設置乙事。再者，該路段隸屬丘陵區○○路面，按公路
    等級與設計速率分類表歸類為速率為50公里╱小時之路段，
    該路段沿線均設有限速、警告標誌及地面標線以供路人遵行
    ，明確告知用路人行車安全相關資訊，此據交通部公路總局
    第一區養護工程處中和工務段以99年9 月10日一工中字第09
    9100 2110 號函覆明確，而主管機關設立「前有測速照相」
    告示牌，僅在提醒駕駛人行車時應遵守該路段速限，不論主
    管機關有無設置告示牌，駕駛人均有遵守速限行車之義務，
    是以，受處分人以時速66公里之速度行經該處，顯已超速16
    公里無誤，故異議人上開所辯，不足以免除其應受之處罰。
五、綜上所述，受處分人確有超速違規之事實，堪可認定。原處
    分機關援引上開規定，以受處分人違規超速行駛，裁處受處
    分人罰鍰1,200 元，並依道路交通管理處罰條例第63條之規
    定記違規點數1 點，於法無違，其異議無理由，應予駁回。
據上論結，應依道路交通管理處罰條例第87條第2 項，道路交通
事件處理辦法第19條，裁定如主文。
中    華    民    國    99    年    11    月    9     日
                  交通法庭    法  官  王奕勛
以上正本證明與原本無異。
如不服本裁定，應於裁定送達後五日內向本院提出抗告狀(須附
繕本 )。
中    華    民    國    99    年    11    月    16    日
                              書記官  戴國安

司法院資訊處製作；財團法人民間司法改革基金會備份。
